【裁判字號】    90,易,207
【裁判日期】    900418
【裁判案由】    賭博
【裁判全文】
臺灣臺中地方法院刑事判決                            九十年度易字第二七號
    公  訴  人  臺灣臺中地方法院檢察署檢察官
    被      告  乙○○
                戊○○
                丁○○
                丙○○
                甲○○
右列被告因賭博案件，經檢察官提起公訴（八十九年度偵字第九二二一號），本院判
決如左：
    主  文
乙○○、戊○○、丁○○、丙○○共同以賭博為常業，乙○○處有期徒刑陸月，戊○○處有期徒刑伍月，丁○○、丙○○各處有期徒刑肆月，如易科罰金，均以參佰元折
算壹日。扣案之賓果馬戲團壹組（捌台、含ＩＣ板捌片）、撲克單機柒台（含ＩＣ板
柒片）、麻將台伍台（含ＩＣ板伍片）、羅宋貳台（含ＩＣ板貳片）、賽車壹組（貳
台、含ＩＣ板貳片）、水果盤貳台（含ＩＣ板貳片）、新台幣肆萬捌仟元、開招贈品
單壹拾陸張，均沒收。
甲○○在公眾得出入之場所賭博財物，處罰金壹仟元。如易服勞役，以參佰元折算壹
日。扣案之賓果馬戲團壹組（捌台、含ＩＣ板捌片）、撲克單機柒台（含ＩＣ板柒片
）、麻將台伍台（含ＩＣ板伍片）、羅宋貳台（含ＩＣ板貳片）、賽車壹組（貳台、
含ＩＣ板貳片）、水果盤貳台（含ＩＣ板貳片）、新台幣肆萬伍千元，均沒收。
    事  實
一、乙○○基於以賭博為常業之犯意，自民國八十八年十二月十八日起在台中市○○
    區○○路八十九巷二十號經營「聯翔遊藝場」，在該公眾得出入之場所內，擺設
    賭博性電動機具賓果馬戲團一組（八台）、樸克單機七台、麻將台五台、羅宋二
    台、賽車一組（二台）、水果盤二台，合計二十六台，與不特定之人賭博財物為
    常業，資以維生，並自同年十二月中旬起以月薪新台幣（下同）二萬元之代價僱
    用戊○○擔任該遊藝場之主任，負責賭客洗分兌換現金之工作，自同年十二月底
    起僱用丁○○、丙○○在該遊藝場內擔任開洗分及送飲料等工作，而使戊○○、
    丁○○、丙○○基於與乙○○共同常業賭博之犯意聯絡，分擔該「聯翔遊藝場」
    之經營工作。賭博方法為賭客將現金交付丁○○或丙○○，按賭客賭玩之電動機
    具種類，以一比十之比例開分（即一元開十分，起訴書誤載開分比例為十比一）
    ，由賭客在電動機具上押注分數賭博並累積分數，經由丁○○、丙○○通知在該
    遊藝場隔壁（即台中市○○區○○路八十九巷十八號）「歐可茶坊」內之戊○○
    賭客洗分之分數後，向戊○○依同比例換取現金，如未押中則失分，賭資由乙○○取得。嗣於八十九年一月六日下午三時二十分許，在上址為警當場查獲正在玩
    賭之甲○○、林佳宏、紀斐渝、陳超、陳啟桐、譚興中、陳莕茲（後六人均經臺
    灣臺中地方法院檢察署檢察官另為不起訴處分）等七人，並扣得當場賭博之器具
    賓果馬戲團一組（八台、含ＩＣ板八片）、樸克單機七台（含ＩＣ板七片）、麻
    將台五台（含ＩＣ板五片）、羅宋二台（含ＩＣ板二片）、賽車一組（二台、含
    ＩＣ板二片））、水果盤二台（含ＩＣ板二片）、賭資四萬八千元（其中三千元
    在丙○○身上查扣，係賭客開分交付之現金，為營業所得；另四萬五千元在戊○○之皮包內查扣，係供賭客兌換現金之籌碼）、及乙○○所有供賭博所用之開招
    贈品單十六張等物。
二、案經台中市警察局第四分局報請臺灣臺中地方法院檢察署檢察官偵查起訴。
    理  由
一、訊據被告乙○○固不諱言有經營「聯翔遊藝場」之事實，惟辯稱：有跟店員說不
    可兌換現金；被告戊○○、丁○○、丙○○、甲○○對右揭犯罪事實則均坦承不
    諱，互核大致相符，且有賭博性電動機具賓果馬戲團一組（八台、含ＩＣ板八片
    ）、樸克單機七台（含ＩＣ板七片）、麻將台五台（含ＩＣ板五片）、羅宋二台
    （含ＩＣ板二片）、賽車一組（二台、含ＩＣ板二片））、水果盤二台（含ＩＣ
    板五片）、賭資四萬八千元、開招贈品單十六張等物扣案可資為證。被告乙○○
    雖辯稱曾交代店員不可兌換現金云云，然查，被告戊○○自受僱時起每日會有不
    特定客人要求兌換現金，是用老闆給的周轉金兌換現金給客人等情，業據被告戊○○於警訊、偵查及本院審理中供述甚詳，以被告戊○○、丁○○、丙○○僅為
    受僱人之地位，如非僱用人授意，絕無敢自行決定動用僱用人所交付之週轉金兌
    換現金予客人，且長期為之之理，被告乙○○所辯各詞要係事後卸責之詞，被告
    戊○○嗣於本院審理中稱係因業務壓力大，才自行決定兌換現金給客人云云，顯
    係迴護之詞，均不足採信。本案事證明確，被告右揭犯行均堪認定。
二、按刑法上所謂之常業犯，係指反覆以同類之行為為目的之社會活動之職業性犯罪
    而言，亦即恃犯罪以維生。查被告乙○○在台中市○○區○○路八十九巷二十號
    所經營之「聯翔遊藝場」公眾得出入之場所內，擺設賭博性電動機具，供賭客與
    賭博性電動機具對賭財物，而其上開場所設置之賭博性電動機具數量高達二十六
    台，又僱用被告戊○○擔任主任、僱用被告丁○○、丙○○擔任開分、洗分、送
飲料等工作，經營頗具規模，其顯以賭博為常業，並賴以維生無訛，被告戊○○
    、丁○○、丙○○領取月薪二萬元不等之固定薪資，該項收入顯亦係其等主要生
    活之資。故核被告乙○○、戊○○、丁○○、丙○○所為，均係犯刑法二百六十
    七條之常業賭博罪。被告甲○○在公眾得出入之場所賭博財物，則係犯同法第二
    百六十六條第一項前段之賭博罪。被告乙○○、戊○○、丁○○、丙○○間，有
    常業賭博之犯意聯絡及行為分擔，均為共同正犯。爰審酌被告乙○○所經營之「
    聯翔遊藝場」頗具規模，助長賭客僥倖之心理，影響社會善良風氣非輕，犯行堪
    稱嚴重，被告戊○○、丁○○、丙○○僅係受僱人，犯罪所得較少，被告甲○○
    係因一時好奇心而前往上開遊藝場賭玩賭博性電動機具；再參以被告等之智識程
    度、品行、犯罪所生危害，及其等犯罪後之態度等一切情狀，分別量處如主文所
    示之刑，並諭知易科罰金、易服勞役之折算標準。
三、扣案之賓果馬戲團一組（八台、含ＩＣ板八片）、樸克單機七台（含ＩＣ板七片
    ）、麻將台五台（含ＩＣ板五片）、羅宋二台（含ＩＣ板二片）、賽車一組（二
    台、含ＩＣ板二片））、水果盤二台（含ＩＣ板五片），係當場賭博之器具，不
    問屬於犯人與否，應依刑法第二百六十六條第二項之規定，宣告沒收；扣案開招
    贈品單十六張，係被告乙○○所有，供被告共犯常業賭博罪所用之物，應依刑法
    第三十八條第一項第二款宣告沒收。又扣案之現金四萬八千元，其中在被告丙○○身上所查扣之三千元部分，係賭客開分所交付之現金，為營業所得，業據被告
    丙○○供述在卷，故該三千元乃係被告因共犯常業賭博罪所得之物，應依刑法第
    三十八條第一項第三款宣告沒收；至在被告戊○○皮包內所扣得之現金四萬五千
    元部分，被告戊○○雖稱該筆款項係其私人之金錢，非準備供兌換現金予賭客之
    用云云，惟查，被告戊○○係負責該「聯翔遊藝場」兌換現金之工作，而本案係
    因喬裝賭客之警員欲向被告戊○○兌換現金始為警查獲，且當時被告戊○○除該
    四萬五千元外，身上並無其他現金，而本案除扣得上開四萬八千元現金外，該遊
    藝場內並未查得有其他現金，該在被告戊○○皮包內扣得之四萬五千元現金，如
    非準備供兌換予賭客之現金，則被告戊○○顯即無可供兌換予賭客之現金，足見
    被告戊○○辯稱該扣案之四萬五千元非係供兌換現金予賭客之用云云，委不足採
    ，該筆款項係供被告戊○○兌換賭客現金用之金錢，為兌換籌碼處之財物，洵堪
    認定，其不問屬於犯人與否，亦應依刑法第二百六十六條第二項之規定，宣告沒
    收。
據上論斷，應依刑事訴訟法第二百九十九條第一項前段，刑法第二十八條、第二百六
十六條第一項前段、第二項、第二百六十七條、第四十一條第一項前段、第四十二條
第二項、第三十八條第一項第二款、第三款，罰金罰鍰提高標準條例第一條前段、第
二條，判決如主文。
中      華      民      國       九十       年      四    月    十八    日
                                  臺灣臺中地方法院刑事第二庭
                                        法  官  呂  麗  玉
右正本證明與原本無異。
如不服本判決，應於判決送達後十日內向本院提出上訴狀，上訴於臺灣高等法院臺中
分院( 須附繕本 )。
                                        書記官
中      華      民      國       九十       年      四    月    十八    日
刑法第二百六十六條第一項前段、第二項
在公共場所或公眾得出入之場所賭博財物者，處一千元以下罰金。但以供人暫時娛樂
之物為賭者，不在此限。
當場賭博之器具與在賭檯或兌換籌碼處之財物，不問屬於犯人與否，沒收之。
刑法第二百六十七條
以賭博為常業者，處二年以下有期徒刑，得併科一千元以下罰金。


司法院資訊處製作；財團法人民間司法改革基金會備份。
